【裁判字號】    99,交聲,3705
【裁判日期】    991012
【裁判案由】    聲明異議
【裁判全文】
臺灣臺中地方法院交通事件裁定        99年度交聲字第3705號
原處分機關  交通部公路總局臺中區監理所豐原監理站
異議人即
受處分人    甲○○
上列異議人因違反道路交通管理處罰條例案件，對於交通部公路
總局臺中區監理所豐原監理站民國99年9月29日所為之處分（原
處分案號：豐監稽違字第裁63-HE0000000號裁決書），聲明異議，
本院裁定如下：
    主    文
異議駁回。
    理    由
一、原處分機關係以：異議人即受處分人甲○○於民國99年9月
    20日0時15分許，駕駛車牌號碼7L-1700號自用小客車，在清
    水鎮○○路與頂湳路口處，因「駕照吊扣期間仍駕駛自小客
    車」違規，經臺中縣警察局清水分局三田派出所警員依違反
    道路交通管理處罰條例第21條第1項第5款規定當場舉發；嗣
    原處分機關遂於99年9月29日以豐監稽違字第裁63-HE000000
    0 號裁決書，裁處罰鍰新臺幣（下同）9,000元，吊銷駕駛
    執照，1年內禁考，逾期則依裁決書處罰主文規定裁處等語
    。
二、本件聲明異議意旨略以：伊目前從事駕駛公車之工作，持有
    普通小客車、職業大客車、職業聯結車等駕照，伊每月要繳
    銀行借款、租金，還有監理站欠款在分期繳納，如吊銷全部
    類別之駕照，伊無以為生，希望能保住工作；並申請能分期
    繳納本件罰款云云。
三、按汽車駕駛人，駕駛執照吊扣期間駕駛小型車或機器腳踏車
    者，處6,000元以上12,000元以下罰鍰，並當場禁止其駕駛
    ；駕駛執照吊扣期間駕駛小型車或機器腳踏車者，吊銷其駕
    駛執照，道路交通管理處罰條例第21條第1項第5款及同條第
    4項分別定有明文。又汽車駕駛人，曾依上開規定吊銷駕駛
    執照者，1年內不得考領駕駛執照，同條例第67條第3項亦有
    明定。次按汽車駕駛人，因違反本條例及道路交通安全規則
    之規定，受吊銷駕駛執照處分時，吊銷其持有各級車類之駕
    駛執照，此觀同條例第68條規定甚明。
四、經查，受處分人前於98年12月5日17時33分許，駕駛車牌號
    碼7L-1700號自小客車，行經臺中市○○路，經臺中市警察
    局第六分局西屯派出所員警舉發其有「酒後駕車經測試為
    0.26MG/L」之違規(單號：GE0000000)，並由交通部公路總
    局臺中區監理所臺中市監理站於99年7月14日執行吊扣普通
    小型車駕駛執照1年之處分(期間：99年7月14日至100年7 月
    14日)，有上開臺中市警察局舉發違反道路交通管理事件通
    知單、違規查詢報表、汽車駕照基本資料及原處分機關99
    年10月5日中監豐字第0990017689號移送書附卷可憑。又本
    件受處分人復於99年9月20日0時15分許，在清水鎮○○路與
    頂湳路口處，有於普通小型車駕駛執照吊扣期間，仍駕駛前
    開自用小客車，經警當場舉發等違規事實，為受處分人所不
    爭執，並有臺中市警察局中市警交字第HE0000000號舉發違
    反道路交通管理事件通知單附卷可稽，此部分事實應堪認定
    。至於受處分人抗辯吊銷駕駛執照將使其工作不保無以為生
    等情，固有可憫之處，然此與上揭裁罰之原因無涉，並不得
    作為其免除上開裁罰之理由。另受處分人雖係持有數種駕級
    之駕駛執照，惟揆諸首揭法文之規定，受吊銷駕駛執照之處
    分，本即吊銷汽車駕駛人所持有之各級車類駕駛執照，是原
    處分機關就此所為合義務之裁量，自無不法。且按違反道路
    交通管理事件受處罰人有下列情形之一，無法一次完納罰鍰
    ，得敘明理由向處罰機關申請分期繳納：一、義務人依其經
    濟狀況，無法一次完納本條例罰鍰。二、因天災、事變或其
    他不可抗力，致遭受重大財產損失，違反道路交通管理事件
    統一裁罰基準及處理細則第60條定有明文。是本件受處分人
    有因經濟不佳而無力負擔罰鍰9,000元乙情，若有合乎前揭
    法條規定之要件，自得依上開規定向原處分機關申請分期繳
    納罰鍰並待其審核，併予敘明。
五、綜上所述，本件事證明確，原處分機關爰依同條例第21條第
    1 項第5款、第21條第4項及第67條第3項規定，裁罰受處分
    人吊銷汽車駕駛執照，及1年內禁考之處分，於法並無不合
    。本件聲明異議為無理由，應予駁回。
六、據上論斷，應依道路交通管理處罰條例第87條第2 項，道路
    交通案件處理辦法第20條前段，裁定如主文。
中    華    民    國    99    年    10    月    12    日
                  交通法庭    法  官  劉邦繡
以上正本證明與原本無異。
如不服本裁定，應於送達後五日內，向本院提出抗告狀(應附繕
本)。
                              書記官  蕭榮峰
中    華    民    國    99    年    10    月    12    日

司法院資訊處製作；財團法人民間司法改革基金會備份。
